【裁判字號】    92,訴,2377
【裁判日期】    921208
【裁判案由】    毒品危害防制條例
【裁判全文】
臺灣板橋地方法院刑事判決                        九十二年度訴字第二三七七號
    公  訴  人  臺灣板橋地方法院檢察署檢察官
    被      告  甲○○
右列被告因違反毒品危害防制條例案件，經檢察官聲請以簡易判決處刑（九十二年度
毒偵字第二八四三號），本院認不得以簡易判決處刑，改依通常程序審理並判決如左
：
    主  文
甲○○連續施用第一級毒品，累犯，處有期徒刑柒月，扣案之海洛因壹包（淨重零點
壹肆公克）沒收銷燬之，針筒壹支沒收之。
    事  實
一、甲○○曾因過失傷害案件，經臺灣高等法院以八十九年度交上易字第三四八號判
    決處有徒刑六月確定，於民國九十二年八月十一日執行完畢；另於九十二年間因
    施用毒品，經檢察官聲請本院以九十二年度毒聲字第二二二號裁定送觀察、勒戒
    後，認無繼續施用毒品之傾向，由臺灣板橋地方法院檢察署檢察官於九十二年二
    月十四日以九十二年度毒偵字第四四五號處分不起訴，於九十二年二月十七日公
    告確定。詎甲○○不知悔改，基於施用第一級毒品海洛因之概括犯意，先於九十
    二年八月二十日左右在台北縣三重市某加油站廁所內，嗣於同年月二十八日（起
    訴書誤載為二十七日）下午五時許在台北縣新莊市○○路與復興路口麥當勞地下
    室廁所內，以將海洛因摻水置入一般醫療用針筒（非專供施用毒品之器具）內注
    射手臂之方式，連續兩次施用海洛因。嗣於九十二年八月二十八日下午七時許，
    在台北縣新莊市○○街與復興路口為警查獲，並扣得海洛因一包（淨重零點一四
    公克）及甲○○所有、供施用海洛因所用之注射針筒一支；檢察官因此聲請本院
    於九十二年八月二十九日以九十二年度毒聲字第二七一一號裁定將甲○○送臺灣
    臺北看守所附設勒戒處所觀察、勒戒後，認有繼續施用毒品之傾向，檢察官再聲
    請本院於九十二年九月二十六日以九十二年度毒聲字第二九八九號裁定令甲○○
    入戒治處所施以強制戒治一年。
二、案經臺北縣政府警察局新莊分局報請臺灣板橋地方法院檢察署檢察官偵查起訴。
    理  由
一、右揭事實，業據被告甲○○於本院審理時自白不諱，被告為警查獲後所採尿液，
    經臺灣檢驗科技股份有限公司檢驗結果，確呈鴉片類（嗎啡）陽性反應，有臺北
    縣政府警察局新莊分局九十二年十月二十七日新警刑字第０九二００二五六三六
    之一號函所附上開公司濫用藥物尿液檢驗報告一份附卷可稽，又警方查獲被告所
    持有之米黃色粉末一包，經法務部調查局鑑定結果，確含海洛因成分，淨重零點
    一四公克（起訴書誤載為淨重零點二公克），有法務部調查局鑑定通知書一份在
    卷可憑，復有上開針筒一支扣案可資佐證。本件被告施用海洛因之事證明確，洵
    堪認定。
二、按海洛因係第一級毒品；施用毒品，經觀察、勒戒後，無繼續施用毒品傾向，由
    檢察官為不起訴之處分後，五年內再施用毒品，經觀察、勒戒後，認有繼續施用
    毒品之傾向，應由檢察官聲請法院裁定先令入戒治處所施以強制戒治，並提起公
    訴進行審判，毒品危害防制條例第二條第二項第一款、第二十條第三項分別定有
    明文。查被告曾於九十二年間因施用毒品，經檢察官聲請本院以九十二年度毒聲
    字第二二二號裁定送觀察、勒戒後，認無繼續施用毒品之傾向，由臺灣板橋地方
    法院檢察署檢察官於九十二年二月十四日以九十二年度毒偵字第四四五號處分不
    起訴，於九十二年二月十七日公告確定，有該不起訴處分書及臺灣高等法院被告
    全國前案紀錄表各一份在卷可考；被告於該不起訴處分確定後，五年內再犯本件
    施用海洛因犯行，經檢察官聲請本院於九十二年八月二十九日以九十二年度毒聲
    字第二七一一號裁定將被告送臺灣臺北看守所附設勒戒處所觀察、勒戒後，認有
    繼續施用毒品之傾向，檢察官再聲請本院於九十二年九月二十六日以九十二年度
    毒聲字第二九八九號裁定令被告入戒治處所施以強制戒治一年，亦有本院九十二
    年度毒聲字第二七一一、二九八九號裁定正本、臺灣臺北看守所附設勒戒處所九
    十二年九月十日有無繼續施用毒品傾向證明書及評估標準紀錄表各一份在卷可憑
    。核被告施用海洛因之行為，係犯毒品危害防制條例第十條第一項之施用第一級
    毒品罪；被告施用海洛因前後非法持有海洛因之低度行為，應為施用海洛因之高
    度行為所吸收，不另論罪。被告先後兩次施用海洛因之行為，時間緊接，犯罪構
    成要件相同，顯基於概括犯意而為之，應依刑法第五十六條連續犯之規定論以一
    罪，並加重其刑；公訴意旨雖漏未論及被告於九十二年八月二十日左右第一次施
    用海洛因之犯行，惟此部分與檢察官聲請簡易判決處刑書記載之犯罪事實，既有
    連續犯之裁判上一罪關係，基於審判不可分之法則，自應併予審究。末查被告曾
    因過失傷害案件，經臺灣高等法院以八十九年度交上易字第三四八號判決處有徒
    刑六月確定，於九十二年八月十一日執行完畢，有臺灣高等法院被告全國前案紀
    錄表一份在卷可按，其於有期徒刑執行完畢後五年內，再犯本件法定刑為有期徒
    刑之罪，為累犯，應遞加重其刑。爰審酌被告之智識程度、素行，其施用海洛因
    僅二次，且施用毒品本質上屬被告自戕身體健康之行為，對社會治安所生危害非
    鉅，暨其犯後坦承犯行，態度尚稱良好等一切情狀，量處如主文所示之刑。扣案
    之海洛因一包（淨重零點一四公克）係被告所有，且係當場查獲之毒品，應依毒
    品危害防制條例第十八條第一項前段規定宣告沒收銷燬之；扣案之針筒一支，係
    一般醫療用品，並非專供施用毒品之器具，惟屬被告所有、供施打海洛因所用之
    物，業據被告陳明在卷，併依刑法第三十八條第一項第二款規定宣告沒收之。
據上論斷，應依刑事訴訟法第四百五十二條、第二百九十九條第一項前段，毒品危害
防制條例第十條第一項、第十八條第一項前段，刑法第十一條、第五十六條、第四十
七條、第三十八條第一項第二款，判決如主文。
本案由檢察官許梨雯提起公訴、經檢察官張云綺到庭執行職務。
中      華      民      國    九十二  年      十二    月      八        日
                                     臺灣板橋地方法院刑事第八庭
                                         審判長法  官  樊  季  康
                                               法  官  葉  靜  芳
                                               法  官  連  育  群
右正本證明與原本無異。
如不服本判決，應於判決送達後十日內，向本院提出上訴狀。
                                               書記官  馬  秀  芳
中      華      民      國    九十二   年     十二    月      八        日
附錄本案論罪科刑法條全文：
毒品危害防制條例第十條：
施用第一級毒品者，處六月以上五年以下有期徒刑。
施用第二級毒品者，處三年以下有期徒刑。


司法院資訊處製作；財團法人民間司法改革基金會備份。
